# 给予子公司项目研发补贴如何入账？

提问人：terryliang1001 时间：2013-09-04 14:46:32
请陈老师帮忙解答一下：B公司为A公司下设全资物业子公司，按照政府文件规定，A公司决定给予B公司 65 万元的项目研发专项补贴。请问A、B公司各应如何账务处理？

回答人：chenyiwei
因为背景信息太简单，很难进一步分析。请提供关于该交易背景的详细信息，除了 2 楼网友已经提到的问题以外，还包括研发项目的性质、预计收益对象和收益实现方式、研发成果权属、母子公司之间就该研发项目成功后的利益分享安排、补贴金额的确定依据等。

提问人：terryliang1001 时间：2013-09-05 14:39:17
政府文件说为了支持物业子公司的节能项目研发，可由母公司给予配套资金，不是强制的，研发成果归属于物业子公司，未来利益也应该全部归属物业子公司，补贴资金由母公司解决。

回答人：chenyiwei
建议子公司计入资本公积。主要考虑是： 1 、母公司在是否给予资助的问题上有自由选择权（如果拨款，更多地体现为母公司自己的决定，而不是政府的决定），且补助资金的来源是母公司自己的资金，不是外部财政资金。 2 、研发成果归属于物业子公司，未来利益也应该全部归属物业子公司，即母公司不会从研发成果中直接受益。这种情况下母公司愿意给予资助，应当主要是基于两者之间的母子公司关系，如果是非关联方之间是不可能给予这种无偿资助的。

提问人：61309 时间：2013-09-06 11:20:06
陈老师，那母公司怎样处理好呢？是计入长期股权投资呢，还是计入营业外支出呢？

回答人：chenyiwei
子公司计入资本公积，母公司就是对应地计入长期股权投资。